【裁判字號】    94,訴,232
【裁判日期】    950111
【裁判案由】    毒品危害防制條例
【裁判全文】
臺灣苗栗地方法院刑事判決               94年度訴字第232號
公  訴  人  臺灣苗栗地方法院檢察署檢察官
被      告  甲○○
                    （另案羈押於臺灣苗栗看守所）
上列被告因違反毒品危害防制條例案件，經檢察官提起公訴（臺
灣苗栗地方法院檢察署93年度毒偵字第773 、1255號、94年度毒
偵字第74號、94年度偵字第476 號）及移送併案審理（同署94年
度毒偵字第989 號、第1440號），本院依簡式審判程序，判決如
下：
    主  文
甲○○連續施用第一級毒品，累犯，處有期徒刑拾月；扣案之第
一級海洛因柒包合計淨重伍伍點玖貳公克（空包裝重伍點柒伍公
克）及海洛因參包合計淨重壹點壹零公克（空包裝重壹點貳陸公
克）均沒收銷燬之；圓桶型罐子壹罐、盒子參個、分裝湯匙壹支
及刮杓壹支均沒收；又連續施用第二級毒品，累犯，處有期徒刑
陸月；扣案之第二級毒品安非他命壹包含袋重約零點陸公克沒收
銷燬之。應執行有期徒刑壹年貳月，扣案之第一級海洛因柒包合
計淨重伍伍點玖貳公克（空包裝重伍點柒伍公克）、海洛因參包
合計淨重壹點壹零公克（空包裝重壹點貳陸公克）、第二級毒品
安非他命壹包含袋重約零點陸公克均沒收銷燬之；圓桶型罐子壹
罐、盒子參個、分裝湯匙壹支及刮杓壹支均沒收。
    事  實
一、甲○○前於民國90、91年間因搶奪及竊盜案件，經本院分別
    判處有期徒刑1 年6 月及5 月，並經裁定定應執行刑為有期
    徒刑1 年10月確定，甫於93年2 月3 日假釋交付保護管束期
    滿，未經撤銷假釋而執行完畢。另因施用毒品案件，經送觀
    察、勒戒後，認無繼續施用毒品傾向，經臺灣苗栗地方法院
    檢察署於91年9 月17日，以91年度毒偵字第490 號為不起訴
    處分確定，並於91年9 月17日執行完畢而釋放。
二、詎甲○○仍不知悔改，於前述觀察、勒戒執行完畢釋放後之
    5 年內，復分別基於施用第1 級毒品海洛因及第2 級毒品安
    非他命之概括犯意，自93年7 月間某日起至94年9 月27日晚
    上9 時許，連續在其苗栗縣苗栗市○○街34巷3 號住處、竹
    南鎮○○路1500號「御和園汽車旅館」及公館鄉「圓緣汽車
    旅館」等處，以將海洛因摻在香煙內之方式、將安非他命置
    於玻璃頭內燒烤之方式，分別施用第1 級毒品海洛因、第2
    級毒品安非他命多次。嗣分別於(一)93年7 月14日下午6 時20
    分許，為警在上述「御和園汽車旅館」129 室實施搜索查獲
    ，並扣得其持有之海洛因7 包合計淨重55. 92公克（空包裝
    重5.75公克）、供施用第1 級毒品用之圓桶型罐子1 罐、盒
    子3 個、分裝湯匙及刮杓各1 支。(二)94年1 月11日上午8時
    30分許，為警在苗栗市○○街「三商百貨」前搜索查獲，並
    扣得其持有之海洛因3 包合計淨重1.10公克（空包裝重1.26
    公克）、安非他命1 包含袋重約0.6 公克。(三)94年1 月24日
    下午5 時40分許，為警在前述「圓緣汽車旅館」203 室實施
    搜索查獲。(四)臺灣苗栗地方法院檢察署於94年5 月5 日下午
    3 時10分許經其同意後採尿送驗，結果呈嗎啡及安非他命陽
    性反應。(五)94年6 月19日13時20分許，因另涉竊盜案件（由
    檢察官另案偵辦中），在卓蘭鎮豐田里10鄰156 號前為警查
    獲，經其同意後採尿送驗，結果呈嗎啡及安非他命陽性反應
    。(六)94年9 月28日當庭經其同意後，命本院人員採尿送驗，
    結果呈鴉片類及安非他命陽性反應。
三、案經苗栗縣警察局頭份分局、苗栗縣警察局通霄苗栗分局、
    苗栗縣警察局及苗栗縣警察局大湖分局移送臺灣苗栗地方法
    院檢察署檢察官偵查起訴及移送併案審理。
    理  由
一、訊據被告甲○○對於上揭連續施用第1 級毒品海洛因、第2
    級毒品安非他命之事實均坦承不諱，且被告於上揭查獲時間
    經採尿送鑑結果，發現確有嗎啡（或鴉片類）、甲基安非他
    命陽性反應乙節，此有苗栗縣衛生局93年8 月2 日苗衛檢字
    第0930 011576 號尿液檢驗成績書、中山醫學大學附設醫院
    藥物濫用檢測中心93年9 月13日出具之濫用藥物尿液檢驗報
    告、中山醫學大學附設醫院藥物濫用檢測中心94年1 月21日
    出具之濫用藥物尿液檢驗報告、中山醫學大學附設醫院藥物
    濫用檢測中心94年2 月3 日出具之濫用藥物尿液檢驗報告、
    詮昕科技股份有限公司94年6 月15日出具之濫用藥物尿液檢
    驗報告、中山醫學大學附設醫院藥物濫用檢測中心94年6 月
    30日出具之濫用藥物尿液檢驗報告、大千綜合醫院94年9 月
    30日出具之驗尿報告各1 紙在卷可憑。且扣案之毒品經送鑑
    驗確係第一級毒品海洛因7 包合計淨重55.92 公克（空包裝
    重5.75公克及海洛因3 包合計淨重1.10公克（空包裝重1.26
    公克）乙節，有法務部調查局鑑驗通知書2 紙在卷可憑，另
    扣案之安非他命1 包含袋重約0.6 公克，亦有苗栗縣警察局
    通霄分局查獲涉嫌毒品危害防制條例毒品初步鑑驗報告單1
    紙在卷可憑；另有圓桶型罐子1 罐、盒子3 個、分裝湯匙及
    刮杓各1 支等物扣案可證。次查被告前因施用毒品案件，經
    送觀察、勒戒後，認為無繼續施用毒品傾向，並經不起訴處
    分確定在案，此有臺灣苗栗地方法院檢察署刑案資料查註紀
    錄表、臺灣高等法院被告全國前案紀錄表各1 件在卷可按，
    足徵被告之自白確與事實相符。本件事證明確，被告犯行堪
    予認定，應依法論科。
二、查海洛因、安非他命分別為毒品危害防制條例第2 條第2 項
    第1 款、第2 款所定之第1 級毒品、第2 級毒品。核被告連
    續施用第1 級毒品海洛因、第2 級毒品安非他命各多次，所
    為係違反毒品危害防制條例第10條第1 項之施用第1 級毒品
    罪、同條第2 項之施用第2 級毒品罪。其施用毒品前後非法
    持有毒品之低度行為，應為施用之高度行為所吸收，不另論
    罪。被告先後各多次施用第1 、2 級毒品之犯行，均時間緊
    接，方法相同，分別觸犯構成要件相同之罪，顯係基於概括
    犯意為之，均為連續犯，應分別依刑法第56條之規定，以1
    罪論，並均加重其刑。又被告受有如事實欄所載罪刑執行情
    形，有臺灣高等法院被告前案紀錄表在卷可按，其於執行完
    畢後之5 年內再犯本件有期徒刑以上之2 罪，均為累犯，應
    均依刑法第47條之規定遞加重其刑。再其所犯上開2 罪，犯
    意各別，行為互異，應予分論併罰。爰審酌被告非法施用第
    1 級毒品海洛因、第2 級毒品安非他命，對個人身心戕害甚
    鉅，且前已因施用毒品案件，經觀察、勒戒處分執行完畢，
    又再犯本件施用毒品犯行，顯未因前所受之觀察、勒戒處分
    而決心改過，惟念其於犯後坦承全部犯行及其本件施用毒品
    行為之情節等一切情狀，分別量處如主文所示之刑，並定其
    應執行刑。
三、至扣案之毒品海洛因7 包計淨重55.92 公克（空包裝重5.75
    公克）、海洛因3 包計淨重1.10公克（空包裝重1.26公克）
    及第2 級毒品安非他命1 包含袋重約0.6 公克均為毒品，應
    依毒品危害防制條例第18條第1 項前段規定宣告沒收並銷燬
    之。另圓桶型罐子1 罐、盒子3 個、分裝湯匙及刮杓各1 支
    均係被告所有且供施用第1 級毒品所用之物乙節，業據被告
    供述在卷，應依刑法第38條第1 項第2 款併予宣告沒收。另
    扣案之第2 級毒品大麻1 包淨重1.52公克（空包裝重0.54公
    克），業經檢察官於另案偵查中；另注射針筒2 支雖係被告
    所有，惟並非係本件供施用毒品所用之物，爰均不併予宣告
    沒收，附此敘明。
四、臺灣苗栗地方法院檢察署檢察官，就被告於(一)94年5 月5 日
    下午3 時10分許回溯48小時內之某時，在不詳地點施用第1
    級毒品海洛因及第2 級毒品安非他命各1 次，以該署94年度
    毒偵字第989 號移送本院併案審理；(二)94年6 月15日17時許
    ，在苗栗市○○里○○鄰○○街34巷3 號之住處，施用第1 級
    毒品海洛因、第2 級毒品安非他命各1 次犯行，以該署94年
    度毒偵字第1440號移送本院併案審理等情，因上揭移送併辦
    及未據起訴部分，與起訴被告施用第1 、2 級毒品部分，有
    連續犯之裁判上一罪關係，已如上述，自為起訴效力所及，
    本院自應一併予以審理，附此敘明。
據上論斷，應依刑事訴訟法第273 條之1 第1 項、第299 條第1
項前段，毒品危害防制條例第10條第1 項、第2 項、第18條第1
項前段，刑法第11條、第56條、第47條、第51條第5 款、第38條
第1 項第2 款，判決如主文。
本案經檢察官戴瑞麒到庭執行職務。
判決如主文。
中    華    民    國    95    年    1     月    11    日
                  刑事第二庭    法  官  林燦都
以上正本證明與原本無異。
如不服本判決，應於送達後10日內向本院提出上訴狀（須附繕本
），上訴於臺灣高等法院台中分院。
                                書記官  陳建分
中    華    民    國    95    年    1     月    11    日
附錄論罪科刑法條
毒品危害防制條例第10條第1項、第2項
施用第一級毒品者，處六月以上五年以下有期徒刑。
施用第二級毒品者，處三年以下有期徒刑。


司法院資訊處製作；財團法人民間司法改革基金會備份。
